臺灣高等法院臺南分院刑事判決　　　　95年度上訴字第1138號
上　訴　人　臺灣臺南地方法院檢察署檢察官
上　訴　人
即　被　告　乙○○
選任辯護人　趙哲宏　律師
選任辯護人　楊淑惠　律師
被　　　告　丁○○
指定辯護人　本院公設辯護人　丙○○
上列上訴人因被告傷害致重傷案件，不服臺灣臺南地方法院94年
度易字第222號中華民國95年8月18日第一審判決（起訴案號：臺
灣臺南地方法院檢察署94年度偵字第433號），提起上訴，本院
判決如下：
    主  文
原判決關於乙○○部分撤銷。
乙○○共同傷害人之身體，因而致重傷，處有期徒刑貳年，緩刑
伍年。
其餘上訴駁回。
    事  實
一、乙○○與友人張坤燦（已於民國九十四年三月十二日重傷，
    另由台灣台南地方法院為不受理判決）於九十二年六月二十
    六日晚間，在郭美貞所經營，位於臺南縣楠西鄉○○村○○
    路二六四號之「信友雜貨店」前飲酒閒聊。嗣於同日二十一
    時五十分許，適有前與張坤燦有所嫌隙之曾長川搭乘友人所
    駕車輛行經「信友雜貨店」時，見張坤燦在該處飲酒。曾長
    川乃下車至張坤燦旁向張坤燦質問，張坤燦亦不甘示弱，兩
    人遂發生口角。嗣經旁人勸解後，曾長川始搭乘友人所駕車
    輛離去。張坤燦與乙○○乃續行於「信友雜貨店」處飲酒。
    惟於十分鐘後，即同日二十二時許，曾長川復自行騎乘車號
    ：ＪＴＡ─二九六號機車，並攜帶柴刀一把，至「信友雜貨
    店」旁，下車後高舉柴刀，朝張坤燦飲酒處前去，張坤燦見
    狀而驚嚇跌倒在地。適有在「信友雜貨店」對面之「阿泰檳
    榔攤」處，與友人林志詳、蔣安琪、羅景泰飲酒之丁○○，
    見曾長川舉刀作勢欲攻擊張坤燦，乃基於防衛張坤燦之意，
    隨手拿取「阿泰檳榔攤」店內之圓型板凳一張，疾往「信友
    雜貨店」張坤燦與曾長川所在處，並即以圓型板凳丟擲曾長
    川，然未能擊中，丁○○復上前自曾長川背後擒抱曾長川，
    並搶下曾長川手上之柴刀，丁○○與曾長川二人亦隨即雙雙
    倒地。張坤燦與乙○○見曾長川倒地後，明知以拳腳毆擊曾
    長川頭部等處，將會對曾長川造成傷害，而其主觀上雖無造
    成曾長川重傷亦不違背其本意之意思，然於客觀上應可得預
    見，此舉可能造成曾長川頭部重創導致智力退化之重傷害結
    果，張坤燦與乙○○竟仍共同基於傷害之犯意聯絡，分別以
    拳腳毆、踢曾長川頭部多下，致使曾長川受有頭部外傷併硬
    腦膜下腔出血、蜘蛛膜下腔出血及右眉處三公分撕裂傷及多
    處擦傷及挫傷，復因頭部外傷後之蜘蛛膜腔下出血併智力退
    化達中度智能障礙之重大不治之重傷害。嗣經丁○○報警後
    ，經警於同日二十二時九分許據報到現場處理，並扣得前開
    圓型板凳一張、柴刀一把。
二、案經曾長川之配偶甲○○訴由台南縣警察局玉井分局報告臺
    灣臺南地方法院檢察署檢察官偵查後起訴。
    理  由
壹、有罪部分：
一、訊據被告乙○○於本院審理時，坦承犯罪。經查：
 (一)被害人曾長川於於九十二年六月二十六日晚間，兩度至證人
   郭美貞所經營，位於臺南縣楠西鄉○○村○○路二六四號之
   「信友雜貨店」前，被告乙○○與同案被告張坤燦飲酒處等
   情，業據被告乙○○於警詢及偵、審中迭次供承在卷，核與
   同案被告張坤燦於警詢、偵查中之供述相符，此部分事實應
   堪認定。又被害人曾長川因當日衝突，而受有頭部外傷併硬
   腦膜下腔出血、蜘蛛膜下腔出血及右眉處三公分撕裂傷及多
   處擦傷及挫傷，復因頭部外傷後之蜘蛛膜腔下出血併智力退
   化達中度智能障礙之重傷害等情，亦有財團法人台灣基督長
   老教會新樓醫院診斷證明書五份（參見警卷第四二頁至第四
   五頁、九十二年度發查字第三一一一號卷第一二頁、第四０
   頁），及該院於九十四年五月二十四日，及同年十一月一日
   、同年月二十二日，分別以新樓歷字第０九四０三七二號、
   新樓歷字第０九四０八０二號、新樓歷字第０九四０八五八
   號函送之病歷各件在卷可稽，另有案發現場照片八張在案可
   參（參見警卷第五五頁至第五六頁），而被害人曾長川恢復
   情形，經本院函查結果，新樓醫院函復稱：「曾先生於92年
   8月19日接受智力測驗，總智商為５３，班達測驗呈現明顯腦
   傷現象，屬創傷後失智，此後曾先生每月定期回診，間有大
   小便失禁，偶對家人暴力，失智現象持續並有輕微退化現象
   ，其智能喪失，已達重大並難治程度，由於腦細胞死亡不會
   再生，目前醫學僅可減緩其持續退化的速度，無回復可能。
   」，有新樓醫院95年12月6日新樓歷字第0950830號函在本院
   卷可憑，此部分事實亦堪認定。
 (二)同案被告張坤燦於警詢中證稱：當日其至「信友雜貨店」處
   ，與被告乙○○共同飲酒之際，被害人曾長川搭乘他人所駕
   車輛至現場，並獨自下車，且即上前辱罵，其認被害人曾長
   川業已酒醉，乃要被害人曾長川返家休憩，被害人曾長川遂
   搭乘他人所駕車輛離去。然被害人曾長川復自行騎乘機車再
   度前來，並自機車踏板處取出柴刀一把，持以朝其揮擊，其
   見狀乃向後閃避，並不慎跌倒。此時同案被告丁○○即自對
   面「阿泰檳榔攤」處，持圓型板凳趕上前來擋住被害人曾長
   川，並因而使被害人曾長川倒在地上；被害人曾長川摔倒在
   地時，其和被告乙○○二人曾共同以腳踹踢被害人等語（參
   見警卷第五頁至第六頁）；另於偵查中證稱：當日曾見同案
   被告乙○○以腳踢被害人曾長川等語（參見九十二年度發查
   字第三一一一號卷第四頁），而同案被告丁○○於原審審理
   時，以證人身分具結後證稱：其見被害人曾長川高舉柴刀至
   「信友雜貨店」旁尋同案被告張坤燦，其乃趕至被害人曾長
   川持刀處，其至現場時，同案被告張坤燦已倒在地上，而被
   害人曾長川持刀面對同案被告張坤燦。其乃上前將被害人曾
   長川抱住，兩人因而均跌倒在地，其復起身搶走被害人曾長
   川所持柴刀。然同案被告張坤燦未待被害人曾長川起身，即
   以腳踢被害人曾長川之身體及頭部。另被告乙○○亦從旁出
   現，且亦以腳踢被害人曾長川之身體及頭部等語（參見原審
   卷二第九至十頁），而被告乙○○於警詢時，亦供稱：其與
   同案被告張坤燦二人均曾以拳頭、腳踹被害人曾長川；且其
   與同案被告張坤燦二人均係因氣憤始出手毆打被害人曾長川
   等情（參見警卷第一六頁背面、第一七頁），從而，參照同
   案被告張坤燦、丁○○前開證述，與被告乙○○於警詢中之
   供述，堪認被告乙○○確曾與同案被告張坤燦於前揭時地，
   共同毆打被害人曾順川之頭部、身體。
 (三)證人蘇連春於原審審理時，雖具結後證稱：被害人曾長川持
   刀至前揭現場與同案被告張坤燦發生口角，同案被告丁○○
   持圓型板凳丟擲被害人曾長川，雙方發生爭執扭打時，被告
   乙○○即跑入後面巷子處，而待被告乙○○返回現場時，被
   害人曾長川已倒地不起云云（參見原審卷二第三０頁）。惟
   被告乙○○於警詢初次應訊時，就當日被害人曾長川遭毆過
   程陳稱：其尿急入廁，出來後，即發現同案被告張坤燦與被
   害人曾長川發生爭執，同案被告張坤燦倒地，而被害人曾長
   川手持柴刀，惟遭同案被告丁○○抱住摔倒等語（參見警卷
   第一六頁背面），足見被告乙○○離開案發現場外出如廁之
   舉，係在被害人曾長川第二次持刀前來尋找同案被告張坤燦
   之前，而非如證人蘇連春所云，係在同案被告張坤燦與被害
   人曾長川發生爭執，同案被告丁○○取走被害人曾長川所持
   柴刀，並雙雙倒地之後。故證人蘇連春之證詞，顯與事實不
   符。另證人蘇連春於原審審理時，經檢察官詢以曾見被害人
   曾長川至現場幾次時，先結證稱：僅見被害人曾長川至現場
   一次云云（參見原審卷二第三三頁），經原審再次確認時，
   證人蘇連春猶證稱僅見被害人曾長川一次云云（參見原審卷
   二第三四頁），然經原審詢以其所見被害人曾長川出現該次
   ，是否持刀時，復改稱：當日曾見被害人曾長川二次云云（
   參見原審卷二第三四頁），是證人蘇連春當庭證述前後不一
   ，其所為證詞之可信度，實非無疑。又證人蘇連春於原審審
   理時結證稱：被害人曾長川第一次離去時，係以自行步行方
   式離去；而第二次持刀前來時，亦係以步行方式前來云云參
   見原審卷二第三六頁、第四０頁），然此與被告乙○○、同
   案被告張坤燦所供：被害人曾長川第一次係搭友人車輛而來
   ，亦搭該車離去，第二次係騎機車而來等情（參見警卷第二
   ０頁、第五頁至第六頁），明顯不同，是證人蘇連春之證詞
   ，顯有保留不實之處。又證人蘇連春於原審審理時結證稱：
   其在「信友雜貨店」購買香菸後，即應適在「阿泰檳榔攤」
   處飲酒之證人蔣安琪之邀，至「阿泰檳榔攤」處飲酒，並與
   當時亦在「阿泰檳榔攤」處飲酒之證人蔣安琪、林志詳、丁
   ○○、羅景泰等人共同飲酒；而被害人曾長川持刀欲與同案
   被告張坤燦發生爭執時，其已受證人蔣安琪之邀，至「阿泰
   檳榔攤」處飲酒，且於同案被告丁○○在案發後，回到「阿
   泰檳榔攤」處飲酒時，其仍在「阿泰檳榔攤」處飲酒云云（
   參見原審卷二第二九頁、三０頁、第三五頁），惟同案被告
   丁○○及證人林志詳於原審審理時，均證稱：當日未曾與證
   人蘇連春同在「阿泰檳榔攤」飲酒等語（參見原審卷二第四
   ０頁、第二七頁）；證人羅景泰結證稱：並無與證人蘇連春
   同桌飲酒之印象等語（參見原審卷二第八一頁），而證人蔣
   安琪於原審審理時亦結證稱：案發當日曾邀請證人蘇連春共
   同飲酒，惟於被害人曾長川攜帶柴刀至現場前，證人蘇連春
   已經離去等語（參見原審卷二第八九頁），依此，證人蘇連
   春於被害人曾長川持刀與同案被告張坤燦發生爭執、同案被
   告丁○○攜帶圓型板凳上前搶奪被害人曾長川所持柴刀，並
   與被害人曾長川倒地等案發過程時，其自己所在位置之證述
   ，與其他證人所述均不相同，復參以前述證人蘇連春就案發
   經過，有關被告乙○○離開現場如廁之時間、被害人曾長川
   案發當日至現場次數、如何抵達現場等諸多情事之證述，均
   與其他在場之被告、證人所述不符，是證人蘇連春於前揭案
   發過程中，是否在場親眼目睹案發經過，實非無疑，尚難採
   信而據以對被告乙○○為有利之認定。
 (四)被害人曾長川因頭部受創造成蜘蛛膜下腔出血及慢性硬腦膜
   下腔出血、硬腦下腔積水等病症，而依被害人曾長川於初期
   無明顯對撞傷之出血型態，及頸領之泥土及左背肩側之噴濺
   痕等跡證，無法支持被害人曾長川所受前揭傷害為單一跌倒
   頭部撞及地面所造成之結論等情，業經原審函請法務部法醫
   研究所鑑定屬實，有該所九十五年三月八日法醫理字第０九
   五００００一六五號函附之法醫所（九五）醫鑑字第０一０
   五號法醫文書審查鑑定書一份在卷可按（參見原審卷一第一
   ０六頁至第一一一頁），足認應可排除被害人曾長川所受前
   揭傷勢係因同案被告丁○○搶奪被害人曾長川所持柴刀時，
   兩人雙雙倒地時，被害人曾長川頭部不慎撞及地面所造成之
   可能性。參以同案被告丁○○於原審審理時，以證人身分結
   證稱：被害人曾長川倒地後，同案被告張坤燦、乙○○先後
   至被害人曾長川身旁，以腳踢被害人曾長川之頭部、身體等
   處，前後時間共約二至三分鐘等語（參見原審卷二第一二頁
   ），是以被告乙○○與同案被告張坤燦二人攻擊被害人曾長
   川之部位、時間，以及前述可排除被害人曾長川因跌倒造成
   前揭傷勢之可能等情狀綜合判斷，應可認定被害人曾長川所
   受前開傷勢，應係被告乙○○與同案被告張坤燦所共同造成
   。被告乙○○之自白與事實相符，應堪採信。
 (五)被告乙○○、同案被告張坤燦共同傷害被害人曾長川之過程
   已如前述，而觀前述被告乙○○、同案被告張坤燦係因一時
   口角，憤而傷害被害人曾長川之原因，及其等分以徒手及腳
   踢之手段，而未使用其他工具，甚而亦未使用隨手可得之被
   害人曾長川所攜帶之柴刀，復參以被害人曾長川遭攻擊之際
   ，已躺於地上，不易反擊、抵抗之情況，堪信被告乙○○、
   同案被告張坤燦二人攻擊被害人曾長川之際，應未存藉此攻
   擊使被害人曾長川受有頭部外傷導致蜘蛛膜腔下出血併智力
   退化達中度智能障礙之重傷害之故意，但其等以腳踢被害人
   曾長川之舉，於客觀上當可預見，此舉可能會造成被害人曾
   長川頭部受創，進而腦部受損之結果，是被告乙○○與同案
   被告張坤燦，均應就被害人曾長川所受傷勢而負傷害致重傷
   害之罪責。從而，被告乙○○傷害致重傷害之犯行明確，堪
   以認定，應依法論科。
二、查被告乙○○行為時已具傷害被害人之故意，雖其主觀上未
    具使被害人受重傷之故意，然其行為已造成被害人重傷之加
    重結果，而該結果之發生，為一般人客觀上可以預見，是被
    告乙○○自應負擔加重結果之責任，故核被告乙○○所為係
    犯刑法第二百七十七條第二項後段之傷害致重傷罪。
三、按「二人以上共同實施犯罪之行為者，皆為正犯」，修正前
    刑法第二十八條定有明文。修正後刑法第二十八條定為：「
    二人以上共同實行犯罪之行為者，皆為正犯」，修正理由係
    為釐清陰謀共同正犯、預備共同正犯、共謀共同正犯是否合
    乎該規定之正犯要件。本件被告乙○○與同案被告張坤燦間
    ，具有犯意聯絡及行為分擔，既屬實行犯罪行為之犯行，則
    適用修正前後之刑法其效果都相同，並無有利不利情形，自
    應適用現行法律。本件係被害人曾長川酒後先向張坤燦挑釁
    ，而被告乙○○並非事主，因維護張坤燦而與張坤燦共同毆
    打被害人曾長川，被告乙○○當時亦曾飲酒致造成本件傷害
    ，被告乙○○行為雖有不當，惟惡性非重，且於本院審理時
    與被害人家屬甲○○達成和解，賠償一百零二萬元，並給付
    完畢，有調解書及收據在本院卷第四十六頁可按，核其情節
    ，顯可憫恕，量屬最低度刑猶屬過重，應依刑法第五十九條
    減輕其刑。
四、原審予以論罪科刑，固非無見，惟查：被告乙○○與被害人
    家屬達成和解，原審未及依刑法第五十九條減輕其刑，尚有
    未洽。公訴人上訴意旨，認量刑過輕，雖非有理，被告上訴
    意旨，以業經和解，請求從輕量刑，為有理由，應由本院將
    原判決此部分撤銷改判。爰審酌被告犯罪動機、手段、造成
    被害人曾長川所受之傷勢，並導致被害人曾長川家屬照顧被
    害人曾長川之嚴重負擔，及已和解等情狀，量處如主文所示
    之刑，以資懲儆。
五、查被告未曾受有期徒刑以上刑之宣告，有卷內前科表可查，
    平時熱心公益，有家長會長當選證書、守望相助巡守隊榮譽
    顧問聘書、台南縣眼鏡蛇救援協會聘書等在卷可稽，經此偵
    審程序教訓，應知警惕，應無再犯之虞，按本件犯罪在新法
    （即修正施行後之刑法）施行前，新法施行後，緩刑之宣告
    適用新法第74條之規定 (最高法院95年度第8次刑庭會議決
    議參照)，本院爰依修正後刑法第74條第1項第1款之規定，
    認所宣告之刑，以暫不執行為適當，併諭知緩刑五年，以勵
    自新。
貳、無罪部分：
一、公訴意旨略以：被告丁○○於被害人曾長川自行騎乘機車並
    攜帶柴刀前來與同案被告張坤燦爭吵並拉扯，被害人曾長川
    另取出柴刀揮舞，同案被告張坤燦跌倒在地時，被告丁○○
    見狀持所坐之圓形板凳橫越馬路跑向對面，在距離曾長川四
    至五公尺處，以圓形板凳丟向被害人曾長川，惟未丟中，並
    基於傷害之不確定故意，以雙手自後方抱住被害人曾長川，
    欲搶下柴刀，致曾長川因此摔倒在地，因認被告丁○○就此
    部分亦涉有刑法第二百七十七條第二項後段之傷害致重傷罪
    嫌等語。
二、按犯罪事實，應依證據認定之，無證據不得認定其犯罪事實
    ，又不能證明被告犯罪者，應諭知無罪之判決，刑事訴訟法
    第一百五十四條第二項、第三百零一條第一項分別定有明文
    。另按對於現在不法之侵害，而出於防衛自己或他人權利之
    行為，不罰。但防衛行為過當者，得減輕或免除其刑，刑法
    第二十三條定有明文。又按刑法第二十三條所規定之正當防
    衛，係以對於現在不法之侵害，而出於防衛自己或他人權利
    之行為為要件，所稱不法之侵害，只須客觀上有違法之行為
    ，即可以自力排除其侵害而行使防衛權，且不以侵害之大小
    與行為之輕重而有所變更；又侵害之是否為現在，應以其侵
    害之是否尚在繼續中，可否即時排除為準，苟其侵害狀態尚
    在繼續中而被害人仍有受侵害之危險，而可以即時排除者，
    仍不失為現在之侵害，最高法院九十年度台上字第四一七五
    號著有判決可資參照。訊據被告丁○○於原審審理時，固坦
    承於前揭時地抱住被害人曾長川，且被害人曾長川亦因而倒
    地等情，惟堅詞否認涉有傷害罪嫌，辯稱：當日其見被害人
    曾長川持柴刀欲砍同案被告張坤燦，始上前抱住被害人曾長
    川，並無傷害被害人曾長川之故意等語。
二、經查：
  (一)被害人曾長川於九十二年六月二十六日二十一時五十分許，
    至「信友雜貨店」處，與同案被告張坤燦發生口角後，旋於
    同日二十二時許，攜帶柴刀至同案被告張坤燦飲酒之「信友
    雜貨店」處，並持刀欲砍擊同案被告張坤燦等情，業據被告
    丁○○於偵查及原審審理時陳明在卷，核與同案被告張坤燦
    於警詢及偵查中所證（參見警卷第五頁至第六頁、前揭發查
    卷第八頁）、證人蔣安琪於原審審理時所證相符（參見原審
    卷二第八七頁）。依此，被告丁○○於前揭時地上前抱住被
    害人曾長川時，被害人曾長川確有持柴刀意欲砍擊同案被告
    張坤燦之行為。是依當時情狀，被害人曾長川確實正在對同
    案被告張坤燦實施現時不法之侵害。從而被告丁○○上前抱
    住被害人曾長川，並藉以奪下被害人曾長川所持柴刀，以避
    免被害人曾長川持用該柴刀砍擊同案被告張坤燦之舉，自屬
    對被害人曾長川所實施之現時不法侵害，實施防衛行為。揆
    諸前揭法文說明，自應認被告丁○○抱住被害人曾長川之舉
    ，應屬不罰之正當防衛行為。又被告丁○○徒手抱住被害人
    曾長川，並搶下被害人曾長川所持柴刀，因而導致兩人雙雙
    跌倒之防衛手段，與被害人曾長川持柴刀欲砍擊同案被告張
    坤燦之現時不法侵害相較以觀，被告丁○○之防衛手段尚堪
    認為相當，未逾必要之程度。
  (二)訊據被告丁○○於警詢、偵查及原審審理中，均否認曾出手
    毆打被害人曾長川等情，核與同案被告張坤燦於警詢及偵查
    中，迭次證稱：案發當日僅其與同案被告乙○○出手毆打被
    害人曾長川，被告丁○○並未出手毆打被害人曾長川等語（
    參見警卷第六頁背面、發查卷第八頁、第九頁）相符，被告
    丁○○之辯稱，與事實相符，應堪採信。另同案被告乙○○
    於原審審理時雖結證稱：被告丁○○於搶下被害人曾長川所
    持柴刀後，另曾毆打被害人曾長川腹部，並於被害人曾長川
    倒地後，以腳踢被害人曾長川云云。惟同案被告乙○○於九
    十二年六月二十八日初次製作警詢筆錄時，即曾證稱：案發
    當日其因酒醉，並未看清被告丁○○如何出手毆打被害人曾
    長川，而被告丁○○曾出手毆打被害人曾長川之事，係聽聞
    他人所言等語（參見警卷第一七頁），是同案被告乙○○於
    事發後，初次警詢時，即已表示未曾看見被告丁○○毆打被
    害人曾長川，僅係聽他人言及被告丁○○曾出手毆打被害人
    曾長川等情，然其於事隔較遠之審理中卻改稱：曾親見被告
    丁○○出手毆打曾長川腹部，並曾以腳踢被害人曾長川頭部
    云云，顯與常理有違。同案被告乙○○雖另證稱：被告丁○
    ○於案發後，曾揚言欲對其不利，故其不敢為對被告丁○○
    不利之證言云云。然姑不論同案被告乙○○所稱被告丁○○
    曾為恐嚇言語屬實與否，惟同案被告乙○○於同日庭訊時亦
    結證稱：本案案發後，至台灣台南地方法院檢察署傳喚前之
    期間，被告丁○○並未出言恐嚇等語（參見原審卷二第二三
    頁），是同案被告乙○○於九十二年六月二十八日製作警詢
    筆錄時，應尚未受其所云被告丁○○向其恐嚇之影響，該份
    警詢筆錄應屬可信。同案被告乙○○於原審審理時，改稱：
    被告丁○○曾出手毆打被害人曾長川腹部，並曾以腳踢被害
    人曾長川云云，無非意欲推免其自身對傷害被害人曾長川，
    並致使其受有前揭重傷犯行之責，應屬事後卸責之詞，當無
    可採，尚難據而對被告丁○○為不利之認定。
  (三)另被害人曾長川於偵查中曾證稱：同案被告張坤燦、乙○○
    二人曾出手毆打伊；並經檢察官事務官詢以尚有何人打伊時
    ，被害人曾長川另指當日穿紅衣之被告丁○○等情（參見前
    開發查卷第一０頁），惟被告丁○○當日確有抱住被害人曾
    長川，並搶奪其所持柴刀之舉止，而該部分屬於不罰之正當
    防衛之行為，已如前述。是被害人曾長川於偵查中指稱被告
    丁○○亦屬毆打伊之人，究竟係指被告丁○○前揭正當防衛
    行為，亦或尚有其他毆打之行為，尚難明確認定。復因被害
    人曾長川頭部受創，智力退化而已無法陳述，是已無從再行
    調查，是自難以被害人曾長川前開陳述，即認被告丁○○亦
    曾與同案被告乙○○、張坤燦等人共同毆打被害人曾長川。
  (四)綜上所述，被告丁○○於案發之際，雖有抱住被害人曾長川
    ，並奪取其所持柴刀之舉，然此舉應符合刑法第二十三條所
    示之正當防衛行為，而屬不罰之行為。此外，亦無其他積極
    證據堪認被告丁○○有其他傷害被害人曾長川之犯行。此外
    又查無其他任何積極之證據，足認被告有上述犯行，因此原
    審以不能證明被告犯罪而諭知無罪之判決，核無不合，檢察
    官上訴意旨，仍執前詞，指摘原判決不當，非有理由，應予
    駁回。
據上論結，應依刑事訴訟法第369條第一項前段、第364條、第
368條、第299條第1項前段、刑法第28條、第277條第2項後段、
第59條、第74條第1項第1款，判決如主文。
本案經檢察官趙中岳到庭執行職務。
中　　華　　民　　國　　96　　年　　1 　　月　　30　　日
                  刑事第五庭    審判長法　官  楊明章
                                      法　官  顏基典
                                      法　官  楊子莊
以上正本證明與原本無異。
如不服本判決，應於收受本判決後十日內向本院提出上訴書狀。
其未敘述上訴理由者並得於提起上訴後十日內向本院補提理由書
狀（均須按他造當事人之人數附繕本）「切勿逕送上級法院」。
　　　　　　　　　　　　　　　　　　　書記官  王全龍
中　　華　　民　　國　　96　　年　　1 　　月　　31　　日
附錄法條：
中華民國刑法第277條
傷害人之身體或健康者，處3年以下有期徒刑、拘役或1千元以下
罰金。
犯前項之罪因而致人於死者，處無期徒刑或7年以上有期徒刑；
致重傷者，處3年以上10年以下有期徒刑。
